臺灣高等法院刑事判決　　　　　　　　94年度上易字第1415號
上　訴　人　臺灣板橋地方法院檢察署檢察官
被　　　告　己○○
　　　　　　　　　　樓
　　　　　　　　　　樓
上列上訴人因竊盜案件，不服臺灣板橋地方法院94年度易字第46
7號，中華民國94年7月7日第一審判決（起訴案號：臺灣板橋地
方法院檢察署94年度速偵字第451號），及移送併辦（94年度偵
字第6406、6407、7903、12262、14881號），提起上訴，本院判
決如下：
    主  文
原判決撤銷。
己○○連續攜帶兇器於夜間侵入住宅竊盜，處有期徒刑壹年貳月
。扣案如附表編號6所示之行竊工具均沒收。
    事  實
一、己○○意圖為自己不法所有，基於竊盜之概括犯意，於民國
    （下同）93年4月9日起至94年8月31日止，在附表編號1至6
    所示之地點，連續攜帶附表編號1至5其不詳姓名友人所有而
    寄放在其住處，客觀上足以危害人之生命、身體安全，可供
    兇器使用之剪刀、破壞剪、六角扳手各1支及拆除工具一批
    及同附表編號6其所有亦屬客觀上足以危害人之生命、身體
    安全，可供兇器使用之攜帶長型螺絲起子、Ｔ型扳手、尖型
    衝撞針、扳手型螺絲起子、固定扳手各1支，以破壞如附表
    編號1至6所示被害人之車窗玻璃後進入車內之方式，竊取被
    害人車內之汽車音響主機、測速器、擴大機等物（詳細行竊
    時間、地點、行為態樣、所得財物如附表所示）。嗣於94年
    3月23日凌晨3時10分許，在臺北縣泰山鄉○○路○段480號住
    宅附屬地下停車場內，破壞附表編號5所示陳福添使用之車
    牌號碼GR-2821號自小客車車窗後，尚未竊得財物時，即在
    同棟大廈旁為警查獲而未遂，並扣得其行竊附表編號1至5使
    用之剪刀、破壞剪、六角扳手各1支及拆除工具一批，又於
    94年8月31日在臺北縣板橋市○○街66號住宅地下停車場，
    破壞賴文姮所有車號HT-9868號自小客車之左後方車窗，進
    入車內，尚未竊得財物，即為賴文姮發現並報警查獲而未遂
    。
二、案經臺北縣政府警察局新莊分局報請臺灣板橋地方法院檢署
    檢察官偵查起訴、移送原審及本院併案審理。
    理  由
一、按被告以外之人於審判外之言詞或書面陳述，除法律有規定
    者外，不得作為證據。又被告以外之人於審判外之陳述，經
    當事人於審判程序同意作為證據，法院審酌該言詞陳述或書
    面陳述作成時之情況，認為適當者，亦得為證據。當事人、
    代理人或辯護人於法院調查證據時，知有第159 條第1 項不
    得為證據之情形，而未於言詞辯論終結前聲明異議者，視為
    有前項之同意，刑事訴訟法第159 條第1 項及第159 條之5
    分別定有明文。查被告對於被害人戊○○、乙○○、庚○○
    、甲○○、陳福添、賴文姮於警詢時之陳述，在本院審理程
    序中，就證據能力一節均表示無意見，且未於本案言語辯論
    終結前聲明異議，本院審酌上開被害人於警詢時之陳述係彼
    等於各自親身經歷之事實所為者，依渠等陳述作成時之情況
    ，並不無適當之情形，自均得為證據，合先敘明。
二、上揭事實，業據被告己○○於警詢（見94年度速偵字第451
    號卷第6頁、第7頁）、偵查（同上偵查卷第28頁、第29頁）
    及原審及本院審理中坦承不諱，核與被害人戊○○、乙○○
    、庚○○、甲○○、陳福添、賴文姮指述情節相符，並有如
    附表編號1至6證據欄所示之證據在卷及扣案足資佐證，足認
    被告自白與事實相符。本案事證明確，被告犯行洵堪認定，
    應依法論科。
三、查扣案如附表編號1至5所示之剪刀、破壞剪、六角扳手、拆
    除工具等及扣案同附表編6所示之長型螺絲起子、Ｔ型扳手
    、尖型衝撞針、扳手型螺絲起子、固定扳手各1支，均係屬
    金屬製品，客觀上均足以傷害人之生命、身體，顯具有危險
    性，應屬兇器無疑。又大樓式或公寓式住宅之地下室，係附
    屬於該大樓或公寓，為該種住宅居住人生活起居場所之一部
    分，與住宅之關係密不可分，如於夜間侵入該種住宅地下室
    竊盜，自屬於夜間侵入住宅竊盜。核被告己○○所為，係犯
    如附表所犯法條欄所示之罪。又被告所犯附表編號6之刑法
    第321條第2項、第1項第1、3款之攜帶兇器於夜間侵入住宅
    竊盜未遂罪與第354條之毀損罪間，有方法、結果之牽連關
    係，應擇一重之第321條第2項、第1項第1、3款之攜帶兇器
    於夜間侵入住宅竊盜未遂罪處斷。被告先後多次所為附表編
    號1至6之竊盜犯行，時間緊接，所犯為構成犯罪要件相同之
    罪名，顯係基於概括犯意反覆為之，為連續犯，依刑法第56
    條規定，論以情節較重之攜帶兇器於夜間侵入住宅竊盜既遂
    一罪，並加重其刑。公訴意旨雖未就附表編號1、2、3、4、
    6之竊盜及毀損犯行部分予以起訴，惟此部分與公訴人起訴
    之部分，有連續犯及牽連犯裁判上一罪之關係，應為起訴效
    力所及，本院自得併案審理。
四、原審以被告己○○事證明確予以論罪科刑，固非無見，惟就
    附表編號2、6部分之犯行，未及併案審理，自有未洽，檢察
    官執此提起本件上訴，應認為有理由，自應由本院將原判決
    予以撤銷改判。爰審酌被告犯罪之動機、目的、手段、犯罪
    所得、犯罪後坦承犯行，並表悔意之態度等一切情狀，量處
    如主文所示之刑。
五、扣案之剪刀、破壞剪、六角扳手各1支及拆除工具一批，雖
    係供被告犯本案附表編號1至5之竊盜罪所用之物，但被告警
    詢、原審及本院審理中均供稱係其所友人寄放等語，且復查
    無證據證明係屬被告所有，爰不予宣告沒收，附此敘明，另
    扣案附表編號6供竊盜使用之工具，被告己○○於警詢中供
    承為其自行準備等語（94年度偵字第144481號卷第9頁），
    應係為其所有之物，依刑法第38條第1項第2款規定，予以沒
    收。
據上論斷，應依刑事訴訟法第369條第1項前段、第364條、第299
條第1項前段，刑法第56條、第55條、第354條、第321條第1項第
1款、第3款、第38條第1項第2款，罰金罰鍰提高標準條例第1條
前段，判決如主文。
本案經檢察官林慶宗到庭執行職務。
中　　華　　民　　國　　94　　年　　12　　月　　23　　日
　　　　　　　　　刑事第22庭審判長法　官  林堭儀
　　　　　　　　　　　　　　　　  法　官  宋  祺
　　　　　　　　　　　　　　　　  法　官  蔡明宏
以上正本證明與原本無異。
不得上訴。
                                  書記官  陳建邦
中　　華　　民　　國　　94　　年　　12　　月　　23　　日
附表：~d0;
┌─┬───┬────┬────┬─────────┬───────┬────┐
│編│被害人│行竊時間│行竊地點│行為態樣及竊得財物│證          據│所犯法條│
│號│      │        │        ├─────────┤              │        │
│  │      │        │        │偵  查  卷  案  號│              │        │
├─┼───┼────┼────┼─────────┼───────┼────┤
│1 │戊○○│93年4 月│臺北縣樹│攜帶剪刀、破壞剪、│被害人戊○○於│刑法第32│
│  │      │9 日凌晨│林市俊安│六角扳手及拆除工具│警詢中之指述、│1條第1項│
│  │      │4 時許  │街66巷13│1批等物，破壞被害 │內政部警政署刑│第3款攜 │
│  │      │        │弄5號前 │人所使用車號5D-651│事警察局93年5 │帶兇器竊│
│  │      │        │        │0 號自小客車之車窗│月10日刑紋字第│盜罪    │
│  │      │        │        │後，進入車內竊取車│0000000000號指│        │
│  │      │        │        │內音響1台、音響遙 │紋鑑驗書1 件（│        │
│  │      │        │        │控器1個。         │P12,在被敲破之│        │
│  │      │        │        ├─────────┤駕駛座玻璃內側│        │
│  │      │        │        │94年度偵字第6406號│，貼有隔熱紙處│        │
│  │      │        │        │移送併辨          │，採得2枚指紋 │        │
│  │      │        │        │                  │，經比對與被告│        │
│  │      │        │        │                  │右中指、右環指│        │
│  │      │        │        │                  │指紋相符）    │        │
├─┼───┼────┼────┼─────────┼───────┼────┤
│2 │乙○○│93年 8月│臺北縣新│使用同上工具砸毀被│被害人乙○○於│刑法第32│
│  │（所有│12日 7時│莊市民本│害人使用之車號8065│警詢時之指述、│1條第1項│
│  │人係陳│33分    │街33巷底│-GT號自小客車之右 │證人曾譯影偵查│第3款攜 │
│  │姵菱）│        │        │後車窗，侵入車內竊│員於偵查中之證│帶兇器竊│
│  │      │        │        │取車內之汽車音響1 │述 (P42)、內政│盜罪    │
│  │      │        │        │台、液晶螢幕1台。 │部警政署刑事警│        │
│  │      │        │        ├─────────┤察局93年9月16 │        │
│  │      │        │        │94年度核退字第484 │日刑紋字第    │        │
│  │      │        │        │號、94年度偵字第79│0000000000號指│        │
│  │      │        │        │03號移送併辨      │紋鑑驗書1件（P│        │
│  │      │        │        │                  │45,在右後車窗 │        │
│  │      │        │        │                  │內側採得1枚指 │        │
│  │      │        │        │                  │紋，經比對與被│        │
│  │      │        │        │                  │告左姆指指紋相│        │
│  │      │        │        │                  │符）、現場照片│        │
│  │      │        │        │                  │2張(P50)。    │        │
├─┼───┼────┼────┼─────────┼───────┼────┤
│3 │丙○○│93年11月│臺北縣樹│攜帶同上工具，以同│被害人丙○○、│刑法第32│
│  │丁○○│9日上午9│林市三福│上方式，破壞被害人│丁○○於警詢中│1條第1項│
│  │      │時20分許│街60號地│丙○○所有之車牌號│之指述、內政部│第3款攜 │
│  │      │        │下2樓停 │碼2B-9416號自小客 │警政署刑事警察│帶兇器竊│
│  │      │        │車場    │車右後側車窗後，竊│局93年11月26日│盜罪    │
│  │      │        │        │取車內音響主機1台 │刑紋字第093023│        │
│  │      │        │        │、現金新台幣160元 │4979號鑑驗書1 │        │
│  │      │        │        │。又以相同方法，破│件（P17,2B-941│        │
│  │      │        │        │壞停放在同一地點之│6號車右後座內 │        │
│  │      │        │        │被害人丁○○所有之│側玻璃採得之指│        │
│  │      │        │        │車牌號碼7885-GT號 │紋，經比對與被│        │
│  │      │        │        │自小客車右後側車窗│告之左中指、左│        │
│  │      │        │        │後，竊取車內音響主│環指指紋相符）│        │
│  │      │        │        │機1台、車用三環表3│、內政部警政署│        │
│  │      │        │        │個、供油電腦1台。 │刑事警察局93年│        │
│  │      │        │        ├─────────┤11 月30日刑紋 │        │
│  │      │        │        │94年度偵字第6407號│字第0930234978│        │
│  │      │        │        │移送併辨          │號鑑驗書1件（ │        │
│  │      │        │        │                  │P23,7885-G T號│        │
│  │      │        │        │                  │車右後座內側玻│        │
│  │      │        │        │                  │璃採得之指紋，│        │
│  │      │        │        │                  │經比對與被告之│        │
│  │      │        │        │                  │右中指、右環指│        │
│  │      │        │        │                  │指紋相符）    │        │
├─┼───┼────┼────┼─────────┼───────┼────┤
│4 │庚○○│94年 3月│臺北縣樹│攜帶同上工具破壞被│被害人庚○○於│刑法第32│
│  │      │11日 9時│林市中正│害人所有車號X2-823│警詢中之指述、│1條第1項│
│  │      │30分    │路456號 │6號自小客車之車璃 │內政部警政署刑│第3款攜 │
│  │      │        │地下室  │後，進入車內竊取車│事警察局94年 4│帶兇器竊│
│  │      │        │        │內衛星導航及接收器│月27日刑紋字第│盜罪    │
│  │      │        │        │各1座。           │0000000000號指│        │
│  │      │        │        │                  │紋鑑驗書1件（P│        │
│  │      │        │        ├─────────┤17,在左後車窗 │        │
│  │      │        │        │94年度偵字第12262 │內側採得2枚指 │        │
│  │      │        │        │移送併辨          │紋，經比對與被│        │
│  │      │        │        │                  │告左中、左環指│        │
│  │      │        │        │                  │指紋相符）。  │        │
├─┼───┼────┼────┼─────────┼───────┼────┤
│5 │甲○○│94年3 月│臺北縣泰│攜帶同上工具，於夜│被害人甲○○、│刑法第32│
│  │（所有│23日凌晨│山鄉明志│間，見大廈鐵門未關│陳福添於警詢中│1條第1項│
│  │人係吳│3時許之 │路3 段48│，即侵入該大廈地下│之指述、贓物認│第1款、 │
│  │沖朋）│夜間    │0 號地下│室，以同上方式，破│領保管單1張 (P│第3款之 │
│  │、陳福│        │停車場  │壞被害人甲○○所使│19)、扣案之供 │攜帶兇器│
│  │添（所│        │        │用車牌號碼U3-5 181│被告行竊所用之│於夜間侵│
│  │有人係│        │        │號自小客車車窗後，│剪刀、破壞剪、│入住宅竊│
│  │陳瑞西│        │        │竊取車內音響主機1 │六角扳手各1支 │盜罪、刑│
│  │）    │        │        │台、擴大器2台、測 │、拆除工具1批(│法第321 │
│  │      │        │        │速器1台。又以相同 │P26)、現場照片│條第1項 │
│  │      │        │        │方法，破壞停放在同│9張(P20)。    │第1款、 │
│  │      │        │        │一地點之被害人陳福│              │第3款、 │
│  │      │        │        │添使用之車牌號碼  │              │第2項攜 │
│  │      │        │        │GR-2 821號自小客車│              │帶兇器於│
│  │      │        │        │車窗後，尚未竊得財│              │夜間侵入│
│  │      │        │        │物時，即為警查獲而│              │住宅竊盜│
│  │      │        │        │未遂。            │              │未遂罪  │
│  │      │        │        ├─────────┤              │        │
│  │      │        │        │94年度速偵字第451 │              │        │
│  │      │        │        │號起訴            │              │        │
├─┼───┼────┼────┼─────────┼───────┼────┤
│6 │賴文姮│94年 8月│臺北縣板│攜帶其所有客觀上足│被害人於警詢中│刑法第32│
│  │      │31日 1時│橋市存德│為兇器之長型螺絲起│之指述、被告於│1條第1項│
│  │      │15分許  │街66號地│子、Ｔ型扳手、尖型│警詢 (P8)、偵 │第1款、 │
│  │      │        │下停車場│衝撞針、扳手型螺絲│訊 (P31)中之自│第3款、 │
│  │      │        │        │起子各1支、固定扳 │白、搜索扣押筆│第2項攜 │
│  │      │        │        │手2支及棉質手套1雙│錄 (P17)、扣押│帶兇器於│
│  │      │        │        │，並以尖型衝撞針破│物品目錄表(P19│夜間侵入│
│  │      │        │        │壞被害人所有車號HT│) 、照片5幀(P2│住宅竊盜│
│  │      │        │        │- 9868號自小客車之│2)。          │未遂罪、│
│  │      │        │        │左後方車窗，尚未竊│              │第354條 │
│  │      │        │        │得財物，即為警查獲│              │毀損器物│
│  │      │        │        │而未遂。          │              │罪（據有│
│  │      │        │        ├─────────┤              │告訴,P15│
│  │      │        │        │94年度偵字第14881 │              │）      │
│  │      │        │        │號移送併辨        │              │        │
└─┴───┴────┴────┴─────────┴───────┴────┘
